【裁判字號】    99,交易,137
【裁判日期】    990406
【裁判案由】    公共危險
【裁判全文】
臺灣臺中地方法院刑事判決             99年度交易字第137號
聲  請  人  臺灣臺中地方法院檢察署檢察官
被      告  甲○○
上列被告因公共危險案件，經檢察官聲請簡易判決處刑（98年度
偵字第26009 號），本院認為不宜逕以簡易判決程序處刑，應適
用通常程序審理，判決如下：
      主    文
甲○○無罪。
      理    由
一、聲請簡易判決處刑意旨略以：被告甲○○前因違背安全駕駛
    案件，經法院判處有期徒刑5 月確定，經易科罰金，於民國
    95 年3月14日執行完畢。詎仍不知悔改，於98年9 月18日下
    午4 時許，在臺中市建國市場，飲用58度高粱酒後，已達於
    不能安全駕駛動力交通工具之程度，竟仍於同日下午4 時15
    分許，駕駛車牌號碼7403-WP 號自小貨車行駛於道路上。嗣
    於同日下午4 時48分許，行經臺中縣大里市○○街100 號前
    ，因酒後操控能力欠佳，不慎撞及乙○○停放於路邊之車牌
    號碼CI-0163 號自小客車。經警於同日下午5 時31分許，測
    得甲○○呼氣中酒精濃度為0.66MG/L，因認被告涉犯刑法第
    185 條之3 公共危險罪嫌等語。
二、按犯罪事實應依證據認定之，無證據不得認定犯罪事實；又
    不能證明被告犯罪者，即應諭知無罪之判決，刑事訴訟法第
    154條第2項、第301條第1項分別定有明文。次按認定不利於
    被告之事實，須依積極證據，苟積極證據不足為不利於被告
    事實之認定時，即應為有利於被告之認定，更不必有何有利
    之證據。又認定犯罪事實所憑之證據，雖不以直接證據為限
    ，間接證據亦包括在內，然而無論直接或間接證據，其為訴
    訟上之證明，須達於通常一般人均不致有所懷疑，而得確信
    其為真實之程度，始得據為有罪之認定（最高法院30年上字
    第816 號、76年臺上字第4986號判例意旨參照）。又按刑事
    訴訟法第161條已於91年2月8日修正公布，其第1項規定檢察
    官就被告犯罪事實應負舉證責任，並指出證明之方法。是檢
    察官對於起訴之犯罪事實，應負提出證據及說服之實質舉證
    責任；倘其所提出之證據不足為被告有罪之積極證明，或其
    指出證明之方法，無從說服法院以形成被告有罪之心證，基
    於無罪推定之原則，自應為被告無罪判決之諭知（最高法院
    92年臺上字第128號判例意旨參照）。而刑法第185條之3 係
    以服用毒品、麻醉藥品酒類或其他相類之物，不能安全駕駛
    動力交通工具而駕駛為其犯罪構成要件，是其「酒後」有駕
    駛行為，乃犯罪成立之必要要件。
三、公訴人認被告涉有上開公共危險罪嫌，無非係以證人乙○○
    、李玟萱之證述，及被告為警進行酒測時之呼氣酒精濃度每
    公升0.66毫克等資為論據。惟訊據被告堅決否認有何酒後駕
    車之行為，辯稱：伊當天回到家才喝酒，喝完去睡覺，沒多
    久警察就來家裡，並沒有酒後駕車之行為等語。
四、經查：
（一）被告於98年9 月18日下午4 時48分許，駕駛車牌號碼7403
      -WP 號自小貨車，回到臺中縣大里市○○街117 號前，不
      慎撞及乙○○停放於路邊之車牌號碼CI-0163 號自小客車
      ，經乙○○報警後，警方循線至被告住處測得被告呼氣中
      酒精濃度為0.66MG/L等情，為被告所不否認，核與證人乙
      ○○、李玟萱於警詢中證述看到被告所駕車牌號碼7403-W
      P 號自小貨車撞及乙○○停放於路邊之車牌號碼CI-0163
      號自小客車之情節相符，並有酒精濃度測定單、刑法第18
      5 條之3案件測試觀察紀錄表、臺中市警察局舉發違反道
      路交通管理事件通知單、道路交通事故調查報告表（一）
      、（二）、道路交通事故現場圖、臺中縣警察局霧峰分局
      道路交通事故當事人登記單、刑案現場測繪圖及現場與監
      視器翻拍相片等在卷可稽，固堪信為真實。
（二）惟被告歷經警偵訊及本院調查、審理多次訊問，均一再陳
      稱案發當日係回家才喝酒等語明確，且員警對被告進行酒
      精濃度測試時，並非於被告駕車肇事之當場，而係於案發
      後循線至被告住處查獲被告時，而當時距被告駕車肇事已
      經過一段時間，被告係在家中睡覺一節，亦有職務報告書
      在卷可考；又依證人乙○○於警詢及本院審理時之證述，
      與證人李玟萱於警詢之證述，均無法證明案發當時有聞到
      被告身上有酒味，或其他酒後駕車之情形，故被告所辯係
      返家後才喝酒一情，並非不可採信。
五、綜上所述，本件被告雖有飲酒，惟並無法證明其有於酒後駕
    駛上開車輛之行為。本院依據全部卷證資料，並無法獲致被
    告有酒後駕駛車輛之心證。此外，復查無其他積極明確之證
    據，足以證明被告有公訴人所指之上開犯行，依法自應為無
    罪判決之諭知。
據上論斷，應依刑事訴訟法第452 條、第451 條之1 第4 項但書
第3 款、第301 條第1 項前段，判決如主文。
本案經檢察官丙○○到庭執行職務。
中    華    民    國    99    年    4     月    6     日
                        交通法庭  法  官  莊秋燕
以上正本證明與原本無異。
如不服本判決應於收受送達後10日內向本院提出上訴書狀，並應
敘述具體理由；其未敘述上訴理由者，應於上訴期間屆滿後20日
內向本院補提理由書（均須按他造當事人之人數附繕本）「切勿
逕送上級法院」。
                                  書記官  楊賀傑
中    華    民    國    99    年    4     月    6     日

司法院資訊處製作；財團法人民間司法改革基金會備份。
